【裁判字號】    98,上訴,752
【裁判日期】    980331
【裁判案由】    毒品危害防制條例
【裁判全文】
臺灣高等法院刑事判決                 98年度上訴字第752號
上  訴  人  甲○○
即  被  告
上列上訴人因毒品危害防制條例案件，不服臺灣新竹地方法院97
年度訴字第1266號，中華民國97年12月31日第一審判決（起訴案
號：臺灣新竹地方法院檢察署97年度毒偵字第2019號），提起上
訴，本院判決如下：
    主  文
上訴駁回。
    事  實
一、甲○○於民國（下同）94年間，因施用第一、二級毒品案件
    ，經臺灣新竹地方法院以94年度毒聲字第247號裁定送觀察
    、勒戒後，認有繼續施用毒品之傾向，再經臺灣新竹地方法
    院於94年10月24日以94年度毒聲字第448號裁定令入戒治處
    所施予強制戒治，其期間為六個月以上，至無繼續強制戒治
    之必要為止，但最長不得逾一年，於95年6月14日無繼續強
    制戒治之必要，戒治執行完畢出所，並經臺灣新竹地方法院
    檢察署檢察官於95年6月16日以95年度戒毒偵字第57號為不
    起訴處分確定。再於95年間，因施用第一、二級毒品案件，
    經臺灣新竹地方法院於96年3月16日以96年度訴字第67號判
    決判處有期徒刑七月、三月，應執行有期徒刑八月確定，嗣
    經臺灣新竹地方法院於96年7月26日以96年度聲減字第644號
    裁定減為有期徒刑三月又十五日、一月又十五日，並定應執
    行刑為有期徒刑四月確定，甫於96年8月10日易科罰金執行
    完畢。
二、甲○○於強制戒治執行完畢釋放後五年內，復基於施用第一
    級毒品海洛因之犯意，於97年10月17日10時24分許採尿回溯
    26小時內之某時，在不詳處所，以摻有第一級海洛因之毒品
    放在注射針筒內注射之方式，施用第一級毒品海洛因一次。
    嗣於97年10月17日凌晨2時50分許，在新竹縣湖口鄉○○路
    與德和路口為警查獲，並在其所有之車號MWN-411號重型機
    車車頭上扣得甫使用之注射針筒一支，經警採集尿液送驗結
    果呈可待因、嗎啡陽性反應，而查悉上情。
三、案經新竹縣政府警察局竹北分局報告臺灣新竹地方法院檢察
    署檢察官偵查後起訴。
    理  由
一、證據能力部分：按被告以外之人於審判外之言詞或書面陳述
    ，除法律有規定者外，不得作為證據；又被告以外之人於審
    判外之陳述，雖不符合同法第159條之1至第159條之4之規定
    ，但經當事人於審判程序同意作為證據，法院審酌該言詞陳
    述或書面陳述作成時之情況，認為適當者，亦得為證據。當
    事人、代理人或辯護人於法院調查證據時，知有第159條第1
    項不得為證據之情形，而未於言詞辯論終結前聲明異議者，
    視為有前項之同意，刑事訴訟法第159條第1項及第159條之5
    分別定有明文。查本判決下列所引用之各該被告以外之人於
    審判外之陳述（包含書面陳述），皆屬傳聞證據，惟被告雖
    知上開證據資料為傳聞證據，但於準備程序及審判期日中均
    表示無意見而不予爭執，且迄至言詞辯論終結前亦未再聲明
    異議，審酌上開證據資料製作時之情況，尚無違法不當及證
    明力明顯過低之瑕疵，亦認為以之作為證據應屬適當，故揆
    諸前開規定，爰逕依刑事訴訟法第159條之5規定，認前揭證
    據資料均例外有證據能力。
二、上訴人即被告甲○○於警詢、偵查及原審、本院坦承前述事
    實，且查：
(一)、被告被查獲所採尿液經送詮昕科技股份有限公司檢驗有陽性
    反應，有該公司97年11月4日濫用藥物尿液檢驗報告，與新
    竹縣政府警察局竹北分局毒品犯罪嫌疑人尿液採驗作業管制
    紀錄各一份在卷。
(二)、並有注射針筒一支扣案、湖口分駐所扣押物品目錄表、扣押
    物品清單及查獲照片五張在卷可查。
(三)、被告甲○○於94年間，因施用第一、二級毒品案件，經臺灣
    新竹地方法院以94年度毒聲字第247號裁定送觀察、勒戒後
    ，認有繼續施用毒品之傾向，再經臺灣新竹地方法院於94年
    10月24日以94年度毒聲字第448號裁定令入戒治處所施予強
    制戒治，其期間為六個月以上，至無繼續強制戒治之必要為
    止，但最長不得逾一年，於95年6月14日無繼續強制戒治之
    必要，戒治執行完畢出所，並經臺灣新竹地方法院檢察署檢
    察官於95年6月16日以95年度戒毒偵字第57號為不起訴處分
    確定。再於95年間，因施用第一、二級毒品案件，經臺灣新
    竹地方法院於96年3月16日以96年度訴字第67號判決判處有
    期徒刑七月、三月，應執行有期徒刑八月確定，嗣經臺灣新
    竹地方法院於96年7月26日以96年度聲減字第644號裁定減為
    有期徒刑三月又十五日、一月又十五日，並定應執行刑為有
    期徒刑四月確定，甫於96年8月10日易科罰金執行完畢，有
    前案紀錄表在卷可查，被告係於強制戒治執行完畢釋放後五
    年內再犯本件施用毒品案件。
(四)、綜上，本件事證明確，被告犯行堪予以認定，應依法論科。
三、論罪科刑部分：
(一)、按海洛因係毒品危害防制條例第2條第2項第1款所稱之第一
    級毒品，不得非法持有、施用。核被告甲○○所為，係犯毒
    品危害防制條例第10條第1項之施用第一級毒品罪。其持有
    第一級毒品後進而施用，其持有之低度行為，應為施用之高
    度行為所吸收，不另論罪。被告甲○○於94年間，因施用第
    一、二級毒品案件，經臺灣新竹地方法院以94年度毒聲字第
    247號裁定送觀察、勒戒後，認有繼續施用毒品之傾向，再
    經臺灣新竹地方法院於94年10月24日以94年度毒聲字第448
    號裁定令入戒治處所施予強制戒治，其期間為六個月以上，
    至無繼續強制戒治之必要為止，但最長不得逾一年，於95年
    6月14日無繼續強制戒治之必要，戒治執行完畢出所，並經
    臺灣新竹地方法院檢察署檢察官於95年6月16日以95年度戒
    毒偵字第57號為不起訴處分確定。再於95年間，因施用第一
    、二級毒品案件，經臺灣新竹地方法院於96年3月16日以96
    年度訴字第67號判決判處有期徒刑七月、三月，應執行有期
    徒刑八月確定，嗣經臺灣新竹地方法院於96年7月26日以96
    年度聲減字第644號裁定減為有期徒刑三月又十五日、一月
    又十五日，並定應執行刑為有期徒刑四月確定，甫於96年8
    月10日易科罰金執行完畢，有被告前案紀錄表在卷可參，其
    於上開徒刑執行完畢後五年內再犯有期徒刑以上之罪，為累
    犯，應依刑法第47條規定加重其刑。
(二)、原審認被告罪證明確，並適用刑事訴訟法第273條之1第1項
    、第299條第1項前段、第310條之2、第454條第1項，毒品危
    害防制條例第10條第1項、第18條第1項前段，刑法第11條、
    第47條之規定，審酌被告施用毒品前經強制戒治及刑之執行
    完畢後，仍不知戒惕，再次施用第一級毒品，無視於毒品對
    於自身健康之戕害及國家對於杜絕毒品犯罪之禁令，其顯無
    戒斷之決心，然念及其於審理時坦承犯行，態度良好，其施
    用毒品並無危害他人，及被告施用毒品之方式等一切情狀，
    量處有期徒刑捌月。扣案之注射針筒一支，係被告所有，為
    上揭施用第一級毒品犯行時所用之物，其內尚含有摻水之第
    一級毒品海洛因，已據被告於警詢供明在卷，該注射針筒與
    其內之海洛因液體，衡情自難與之剝離，當應整體視之為毒
    品，依毒品危害防制條例第18條第1項前段，不問屬於犯人
    與否，均沒收銷燬之。
(三)、經核原判決認事用法並無不合，量刑之諭知亦屬妥適，上訴
    人即被告上訴意旨略以量刑過重等詞，然按「量刑輕重係屬
    事實審法院得依職權自由裁量之事項，苟已斟酌刑法第57條
    各款所列情狀而未逾越法定刑度，不得遽指為違法（72年台
    上字第6696號判例）」，本件原審判決已經詳細記載量刑審
    酌各項被告犯罪情節及犯罪後之態度等一切情狀，並予以綜
    合考量，依累犯之規定加重其刑後，在法定刑內科處其刑，
    經核於法並無不合，上訴意旨既未指摘原判決科刑有何違背
    法令，單純就科刑輕重為爭執，自非適法之上訴理由。是其
    指摘原判決不當，為無理由，應予駁回。
據上論斷，應依刑事訴訟法第368條，判決如主文。
本案經檢察官楊秀蘭到庭執行職務。
中    華    民    國    98    年    3     月    31    日
                  刑事第十二庭  審判長法  官   蔡永昌
                                      法  官   陳榮和
                                      法  官   施俊堯
以上正本證明與原本無異。
如不服本判決，應於收受送達後10日內向本院提出上訴書狀，其
未敘述上訴之理由者並得於提起上訴後10日內向本院補提理由書
（均須按他造當事人之人數附繕本）「切勿逕送上級法院」。
                                      書記官   顧哲瑜
中    華    民    國    98    年    4     月     1    日
附錄：本案論罪科刑法條全文
毒品危害防制條例第10條第1項
施用第一級毒品者，處6月以上5年以下有期徒刑。


司法院資訊處製作；財團法人民間司法改革基金會備份。
